# 拆迁补偿结余转入资本公积，能否转入未分配利润

提问人：cyy9372 时间：2012-11-25 08:33:32
根据企业会计制度规定，拆迁补偿的结余是转入资本公积的。那么现在的问题是资本公积产生了很大的金额，成为所有者权益的最大一项了，而未分配利润是负数，请问能否将这个资本公积转入未分配利润（相当于补亏）？如果不能（公司法强调不能补亏），这部分资本公积是否就一直只能挂在账面上？请大家看看企业会计准则和小企业准则，企业会计制度下该如何处理？

回答人：chenyiwei
在《企业会计制度》体系下，根据财企[2005]123号文规定，搬迁补偿款结余只能计入资本公积。且资本公积不能弥补亏损，也就是这笔款项只能在今后转增资本，如果不转增资本则只能一直保留于资本公积中。

提问人：cyy9372 时间：2012-11-30 17:10:59
如果执行新的小企业准则，新旧转换时，能否以转换前的未分配利润是负数了，分别以盈余公积和资本公积的贷方余额来转到未分配利润科目呢？（这就相当于补亏了啊）求解。

回答人：chenyiwei
不能用资本公积补亏是公司法中的要求，与所执行的会计准则无关。

提问人：cyy9372 时间：2012-11-30 18:59:30
那么未分配利润结余是正数呢，资本公积能否转入未分配利润？

回答人：chenyiwei
同样也不行，因为虽然存在会计政策差异，但不属于首次执行日追溯调整事项。